# 请教实务中的一个长期股权投资问题(与曾修改的准则讲解P43有关)

提问人：红染轻云 时间：2011-10-25 16:07:00
在《讲解 2010 》初版第 43 页中曾有： “在新增投资日，该项长期股权投资取得新增投资时的原账面价值与按增资后持股比例扣除新增持股比例后的持股比例计算应享有的被投资单位可辨认净资产公允价值份额之间的差额，应当调整长期股权投资账面价值和资本公积。” 《讲解 2010 》现版已删除了上述内容，实务中遇到这样的问题应该如何处理？ 如果按准则初版P43页的讲解进行调整，是否会被认为对联营企业的投资在投资比例增加时采用公允价值进行重新计量？讲解现版特意删除该段，是否意味着不该如此处理？ 如果不对原投资按最近一次增加投资所确认的可辨认净资产公允价值进行调整，则会存在对同一单位投资使用不同的可辨认净资产公允价值进行核算，从而导致同一时点/期间会计报表数据存在差异的情况。 求解ing！

回答人：chenyiwei
回复 jxcdxss 的帖子
这个属于核算方法转换（成本法变为权益法）过程中的处理，与核算方法不变而仅仅是持股比例变化还是不同的。所以核算方法转换时的处理方法并不适用于核算方法不变但持股比例上升的处理。核算方法不变但持股比例上升的处理的一般处理原则是：对于原先持有的股权对应的长期股权投资不作重新计量，因此在增持日不就原持有股权确认损益或资本公积。
请参阅《计学撮要》中“股权转让损益确认和长期股权投资终止确认的相关问题”之问题 6 （增持联营企业股权但增持后仍为联营企业的处理），原书P281~283。

提问人：claudinefra 时间：2011-10-25 23:32:14
回复 chenyiwei 的帖子
如果不对原先持有股权对应的长投按照追加投资日的公允价值进行调整，会导致两次投资使用不同的净资产公允价值核算，实际处理起来会很困难！

回答人：chenyiwei
是这样。但原理上应按这种方法处理。

提问人：jemich 时间：2014-09-16 10:14:04
求问，准则讲解P43倒底有没有那个（八）啊？实务遇到该情况应该如何处理呢？

回答人：chenyiwei
最早的一版里有过，后来发现有问题就删除了。所以实际上是不能照这个（八）执行的。本版面上有不少帖子讨论过这个问题。